【裁判字號】    89,台上,3575
【裁判日期】    890622
【裁判案由】    公共危險
【裁判全文】
最高法院刑事判決                              八十九年度台上字第三五七五號
    上訴人  台灣高等法院台南分院檢察署檢察官
    被  告  甲○○
右上訴人因被告公共危險案件，不服台灣高等法院台南分院中華民國八十七年五月二
十八日第二審判決（八十七年度上訴字第七○五號，起訴案號：台灣台南地方法院檢
察署八十七年度偵字第三九號），提起上訴，本院判決如左：
    主  文
上訴駁回。
    理  由
按刑事訴訟法第三百七十七條規定：上訴於第三審法院，非以判決違背法令為理由，
不得為之。是提起第三審上訴，應以原判決違背法令為理由，係屬法定要件。如果上
訴理由狀並未依據卷內訴訟資料，具體指摘原判決不適用何種法則或如何適用不當，
或所指摘原判決違法情事，顯與法律規定得為第三審上訴理由之違法情形，不相適合
時，均應認其上訴為違背法律上之程式，予以駁回。本件原判決維持第一審論處被告
甲○○壅塞陸路，致生往來之危險罪刑之判決，駁回檢察官在第二審之上訴，已詳敘
被告於民國八十六年十一月十五日，擅自在台南縣佳里鎮龍安里八十九之一號前公眾
往來通行之道路上架設帆布架宴客，佔用道路四分之三，又未設立警告標誌，致生公
眾往來之危險。適於同日晚上九時三十分許，郭福田駕駛小貨車行經該處，撞及帆布
架及電線桿，造成車輛受損等情。係綜核被告之部分自白，被害人郭福田之指訴及現
埸照片等卷證資料，為其所憑之證據及認定之理由。而以被告於搭建帆布架之初雖設
有警示標誌，惟於拆除帆布架之際，即已拆除警示標誌，致郭福田駕車行經該處，不
慎撞及帆布架及路旁電線桿，已致生公眾往來安全之危險，核其所為，係犯刑法第一
百八十五條第一項之公共危險罪。被告所辯無犯罪之故意，顯係卸責飾詞，不足採信
，亦於理由內予以指駁及說明。所為論斷俱有卷內證據資料足憑，從形式上觀察，原
判決並無違背法令之情形存在。查原審於審判期日雖未傳訊被害人郭福田給予陳述意
見之機會，但被告既已自白壅塞陸路屬實，被害人亦僅汽車受損，人體無傷，事證明
確，自無再傳訊被害人陳述意見之必要，原判決雖未說明不予傳喚之理由，然此項訴
訟程序之違背既於判決主旨無生影響，自不得據為提起第三審上訴之適法理由。又關
於刑之量定及緩刑之宣告，係實體法上賦予法院得為自由裁量之事項，倘其未有逾越
法律所規定之範圍，或濫用其權限，即不得任意指摘為違法，以為第三審上訴之理由
。原審審酌被告犯罪之情節、所生之危害及犯罪後之態度等一切情狀，量處拘役五十
日，並以被告雖曾於七十三年間因妨害兵役案件，經第一審判處有期徒刑三月，而於
七十四年四月十五日易科罰金執行完畢，但於五年以內未曾受有期徒刑以上刑之宣告
，經此教訓，當知所警惕，無再犯之虞，認所宣告之刑以暫不執行為適當，併諭知緩
刑二年，以勵自新。乃其審判職權之合法行使，並未逾越法律所規定之範圍，或濫用
其權限，自不得指為違法。至被告寄發存證信函予被害人，函文內容有無涉及誣告情
節，與本件待證事項無關，原審未予審酌，尤無違法可言。上訴意旨置原判決上開明
確論斷於不顧，對原審取捨證據及量刑之審判職權行使，任憑己見，漫指原判決違法
，要非適法之第三審上訴理由。是上訴意旨所指摘原判決違法情事，顯與法律規定得
為第三審上訴理由之違法情形，不相適合。揆諸首開說明，其上訴為違背法律上之程
式，應予駁回。
據上論結，應依刑事訴訟法第三百九十五條前段，判決如主文。
中      華      民      國    八十九    年      六      月    二十二    日
                              最高法院刑事第六庭
                                  審判長法官  紀  俊  乾
                                        法官  黃  正  興
                                        法官  陳  東  誥
                                        法官  張  春  福
                                        法官  韓  金  秀
      右正本證明與原本無異
                                              書  記  官
中      華      民      國    八十九    年      六      月    二十八    日


司法院資訊處製作；財團法人民間司法改革基金會備份。
